【裁判字號】    98,易,1898
【裁判日期】    980717
【裁判案由】    竊盜
【裁判全文】
臺灣臺北地方法院刑事判決              98年度易字第1898號
公  訴  人  臺灣臺北地方法院檢察署檢察官
被      告  乙○○
上列被告因竊盜案件，經檢察官提起公訴（九十八年度偵字第一
五一三四號），經被告於準備程序中就被訴事實為有罪之陳述，
本院裁定改依簡式審判程序審理，茲判決如下：
    主  文
乙○○竊盜，處有期徒刑肆月，如易科罰金，以新臺幣壹仟元折
算壹日。
    事  實
一、乙○○前於民國九十六年間因竊盜案件，經本院於九十六年
    十一月三十日以九十六年度簡字第三九一四號判處拘役十日
    確定，於九十七年三月二十六日縮刑期滿執行完畢；復於九
    十六年間因侵占案件，經臺灣士林地方法院於九十七年七月
    二十九日以九十七年度士簡字第一０三０號判處罰金一萬元
    確定，於九十八年二月十八日易服勞役執行完畢；再於九十
    七年間因竊盜案件，經本院於九十七年七月三十一日以九十
    七年度簡字第二九八三號判處拘役三十日確定，於九十八年
    二月十七日縮刑期滿執行完畢。另於九十八年間因竊盜案件
    ，經本院於九十八年五月十八日以九十八年度簡字第六三三
    號判處有期徒刑三月；末於九十八年間詐欺案件，經臺灣板
    橋地方法院於九十八年四月十四日以九十八年度簡字第二二
    二四號判處有期徒刑三月，迄今均尚未執行完畢（以上各罪
    均不構成累犯）。詎仍不知悔改，於九十八年六月二十四日
    凌晨四時四十五分許，行經臺北市中山區○○○路○段105巷
    與天津街口時，見甲○○因不勝酒力在路旁休息，竟意圖為
    自己不法之所有，徒手竊取甲○○所有滑落於身旁之LG牌行
    動電話一支（序號601KPSL0000000-TWN-P40，下稱系爭行動
    電話），得手後藏放於短褲口袋。適巡邏員警行經該處發現
    乙○○形跡可疑，上前盤查始悉上情。
二、案經甲○○訴由臺北市政府警察局中山分局報告臺灣臺北地
    方法院檢察署檢察官偵查起訴。
    理  由
一、按本件被告乙○○所犯係死刑、無期徒刑、最輕本刑為三年
    以上有期徒刑以外之罪，其於準備程序就前揭被訴犯罪事實
    為有罪之陳述，經本院告知簡式審判程序之旨，並聽取其與
    公訴人之意見後，本院認無不得或不宜改依簡式審判程序進
    行之處，爰依刑事訴訟法第二百七十三條之一第一項、第二
    百八十四條之一，裁定改行簡式審判程序，合先敘明。
二、前揭犯罪事實，業據被告於本院訊問時坦承不諱，核與證人
    即告訴人甲○○於警詢及偵訊中所證：其於當日係因酒醉而
    坐在臺北市中山區○○○路○段105巷與天津街口處之地上休
    息，直至警員將其叫醒始之其所有之系爭行動電話遭被告所
    竊等情相符，並有自願受搜索同意書、臺北市政府警察局中
    山分局搜索扣押筆錄、臺北市政府警察局物品發還領據各一
    份及系爭行動電話之照片一幀在卷可稽，足見被告自白核與
    事實相符，應堪信為真正。是本件事證明確，被告犯行洵堪
    認定，應予依法論科。
三、核被告所為，係犯刑法第三百二十條第一項之普通竊盜罪。
    爰審酌被告前有多次竊盜前科，有卷附臺灣高等法院被告前
    案紀錄表一份可按，素行不佳，正值壯年卻不思尋求穩定之
    正當工作以賺取生活所需，明知系爭行動電話為他人物品而
    仍竊取之，惡性非輕，惟其犯後坦承犯行，所竊得之物品所
    值僅新臺幣二千元，尚非甚鉅，且已發還予告訴人甲○○，
    檢察官求刑有期徒刑十月尚屬過重等一切情狀，量處如主文
    所示之刑，並諭知易科罰金之折算標準。
四、又公訴人雖以被告前有多次竊盜、詐欺及侵占前科，猶再犯
    本案竊盜罪，認為被告素行不良、自制力不足，故請求對被
    告宣告強制工作等語。惟查，被告本案所竊取之系爭行動電
    話僅值新臺幣二千元，價值尚非甚鉅，且依被告所述，其平
    日係以打零工維生，惟因工作不穩定，方自九十六年起犯下
    多次竊盜、侵占之案件，可知被告並非因遊蕩、懶惰成習而
    犯罪，且被告再犯竊盜罪之動機係與生活困頓有關，亦無積
    極證據足以證明被告有犯竊盜罪之習慣，故與刑法第九十條
    得諭知強制工作之情形不符。再者本案經本院判處有期徒刑
    四月，除不符合竊盜犯贓物犯保安處分條例第二條第四項得
    宣告強制工作之規定外，本院於審理已將被告素行、犯罪情
    節等採為量刑之依據，則被告經前開主文所示有期徒刑之執
    行後，已足以收其教化矯治之效，是本院認就被告本件竊盜
    犯行尚無併予諭知強制工作之必要，附此敘明。
據上論斷，應依刑事訴訟法第二百七十三條之一第一項、第二百
九十九條第一項前段，刑法第三百二十條第一項、第四十一條第
一項前段，刑法施行法第一條之一，判決如主文。
本案經檢察官李彥霖到庭執行職務。
中    華    民    國    98    年    7     月    17    日
                臺灣臺北地方法院刑事第十七庭
                              法  官  劉秀君
上正本證明與原本無異。
如不服本判決應於收受送達後10日內向本院提出上訴書狀，並應
敘述具體理由；其未敘述上訴理由者，應於上訴期間屆滿後20日
內向本院補提理由書（均須按他造當事人之人數附繕本）「切勿
逕送上級法院」。告訴人或被害人如對於本判決不服者，應具備
理由請求檢察官上訴，其上訴期間之計算係以檢察官收受判決正
本之日期為準。
                              書記官  吳俊龍
中    華    民    國    98    年    7     月    17    日
附錄本案論罪科刑法條全文：
中華民國刑法第320條
（普通竊盜罪、竊佔罪）
意圖為自己或第三人不法之所有，而竊取他人之動產者，為竊盜
罪，處 5 年以下有期徒刑、拘役或 5 百元以下罰金。
意圖為自己或第三人不法之利益，而竊佔他人之不動產者，依前
項之規定處斷。
前二項之未遂犯罰之。


司法院資訊處製作；財團法人民間司法改革基金會備份。
